---
title: "Datos poblacionales"
author: "Joaquin Cervino"
date: "2024-03-26"
output:
  pdf_document: default
  html_document: default
---

```{r setup, include=FALSE}
knitr::opts_chunk$set(echo = TRUE)
```

# Datos poblacionales

Este R Markdown los hice para calcular los datos poblacionales de los tres experimentos.

```{r dependencias, include = FALSE }
library(broom)
library(broom.mixed)
library(dplyr)
library(ggbeeswarm)
library(gmodels)
library(ggplot2)
library(ggthemes)
library(ggpubr)
library(ggstatsplot)
library(gridExtra)
library(htmlwidgets)
library(quickpsy)
library(tidyverse)
library(lme4)
library(nlme)
library(lmerTest)
library(modelr)
library(scales) 
library(pracma)
library(plotly)
library(Routliers)
library(processx)
library(rstatix)
library(orca)
library(reshape2)
library(ggpubr)
```




```{r load_data, include = FALSE}
# Importar los datos

tabla.aula_27 <- read.csv("./data/aula-27-poblacional.csv", header = TRUE, sep = ',', stringsAsFactors = TRUE)

tabla.aula_27 <- tabla.aula_27 %>%
  mutate("room_condition" = "Controlled environment")

tabla.aula_27 <- rename(tabla.aula_27, sex = sexo)
tabla.aula_27 <- rename(tabla.aula_27, subject = sujeto)
tabla.aula_27 <- rename(tabla.aula_27, age = edad)

tabla.aula_27 <- select(tabla.aula_27, c("subject", "sex","age", "room_condition"))


tabla.internet <- read.csv("./data/interntet_procesado_con_outliers.csv", header = TRUE, sep = ',', stringsAsFactors = TRUE)

tabla.internet <- tabla.internet %>%
  mutate(sex = case_when(
      sex == "Hombre" ~ "M",
      sex == "Mujer" ~ "F",
      sex == "Otro" ~ "X"
    ) )

tabla.internet <- select(tabla.internet, c("subject", "sex","age", "room_condition"))

tabla.all <- do.call("rbind", list(tabla.aula_27, tabla.internet))


```

## Poblacional de todos los experimentos.

Participaron un total de `r count(tabla.all)` participantes de los tres experimentos. Hubo un total de `r count(filter(tabla.all, sex == 'F'))` mujeres y `r count(filter(tabla.all, sex == 'M'))` hombres y `r count(filter(tabla.all, sex == 'M'))` otros.
La edad promedio de todos los experimentos es `r format(mean(tabla.all$age), digits =4)` cubriendo un rango desde `r min(tabla.all$age)` hasta `r max(tabla.all$age)`.


## Poblacional del experimento aula 27

Participaron un total de `r count(tabla.aula_27)` participantes del primer experimento. Hubo un total de `r count(filter(tabla.aula_27, sex == 'F'))` mujeres y `r count(filter(tabla.aula_27, sex == 'M'))` hombres. 
La edad promedio es `r format(mean(tabla.aula_27$age), digits =4)` cubriendo un rango desde `r min(tabla.aula_27$age)` hasta `r max(tabla.aula_27$age)`. 

## Poblacional del experimento internet

Participaron un total de `r count(tabla.internet)` participantes de segundo experimento. Hubo un total de `r count(filter(tabla.internet, sex == 'F'))` mujeres y `r count(filter(tabla.internet, sex == 'M'))` hombres. 
La edad promedio es `r format(mean(tabla.internet$age), digits =4)` cubriendo un rango desde `r min(tabla.internet$age)` hasta `r max(tabla.internet$age)`. 

