---
title: "Datos poblacionales"
author: "Joaquin Cervino"
date: "2024-03-26"
output:
  pdf_document: default
  html_document: default
---

```{r setup, include=FALSE}
knitr::opts_chunk$set(echo = TRUE)
```

# Datos poblacionales

Este R Markdown los hice para calcular los datos poblacionales de los tres experimentos.

```{r dependencias, include = FALSE }
library(broom)
library(broom.mixed)
library(dplyr)
library(ggbeeswarm)
library(gmodels)
library(ggplot2)
library(ggthemes)
library(ggpubr)
library(ggstatsplot)
library(gridExtra)
library(htmlwidgets)
library(quickpsy)
library(tidyverse)
library(lme4)
library(nlme)
library(lmerTest)
library(modelr)
library(scales) 
library(pracma)
library(plotly)
library(Routliers)
library(processx)
library(rstatix)
library(orca)
library(reshape2)
library(ggpubr)
```




```{r load_data, include = FALSE}
# Importar los datos

tabla.primer_exp <- read.csv("./data/Exp_1_demografico_50.csv", header = TRUE, sep = ' ', stringsAsFactors = TRUE)
tabla.segundo_exp <- read.csv("./data/Exp_2_poblacional_20.csv", header = TRUE, sep = ' ', stringsAsFactors = TRUE)
tabla.tercer_exp <- read.csv("./data/Exp_3_poblacional_20.csv", header = TRUE, sep = ' ', stringsAsFactors = TRUE)

tabla.primer_exp <- tabla.primer_exp %>%
  mutate("exp" = 1)

tabla.segundo_exp <- tabla.segundo_exp %>%
  mutate("exp" = 2) %>%
  mutate(sex = case_when(
      sex == "Masculino" ~ "M",
      sex == "Femenino" ~ "F",
    ) )

tabla.segundo_exp <- select(tabla.segundo_exp, c("nsub",
                        "age",
                        "sex",
                        "problemas_vision",
                        "exp"
                        ))

tabla.tercer_exp <- tabla.tercer_exp %>%
  mutate("exp" = 3) %>%
  mutate(sex = case_when(
      sex == "Masculino" ~ "M",
      sex == "Femenino" ~ "F",
    ) )

tabla.tercer_exp <- select(tabla.tercer_exp, c("nsub",
                        "age",
                        "sex",
                        "problemas_vision",
                        "exp"
                        ))

tabla.all <- do.call("rbind", list(tabla.primer_exp, tabla.segundo_exp, tabla.tercer_exp))


```

## Poblacional de todos los experimentos.

Participaron un total de `r count(tabla.all)` participantes de los tres experimentos. Hubo un total de `r count(filter(tabla.all, sex == 'F'))` mujeres y `r count(filter(tabla.all, sex == 'M'))` hombres.
La edad promedio de todos los experimentos es `r format(mean(tabla.all$age), digits =4)` cubriendo un rango desde `r min(tabla.all$age)` hasta `r max(tabla.all$age)`. Del total de participantes,
`r count(filter(tabla.all, problemas_vision == 'No'))` no usaban anteojos, mientras que `r count(filter(tabla.all, problemas_vision == 'Si'))` usaban.


## Poblacional del experimento 1

Participaron un total de `r count(tabla.primer_exp)` participantes del primer experimento. Hubo un total de `r count(filter(tabla.primer_exp, sex == 'F'))` mujeres y `r count(filter(tabla.primer_exp, sex == 'M'))` hombres. 
La edad promedio es `r format(mean(tabla.primer_exp$age), digits =4)` cubriendo un rango desde `r min(tabla.primer_exp$age)` hasta `r max(tabla.primer_exp$age)`. Del total de participantes,
`r count(filter(tabla.primer_exp, problemas_vision == 'No'))` no usaban anteojos, mientras que `r count(filter(tabla.primer_exp, problemas_vision == 'Si'))` usaban.

## Poblacional del experimento 2

Participaron un total de `r count(tabla.segundo_exp)` participantes de segundo experimento. Hubo un total de `r count(filter(tabla.segundo_exp, sex == 'F'))` mujeres y `r count(filter(tabla.segundo_exp, sex == 'M'))` hombres. 
La edad promedio es `r format(mean(tabla.segundo_exp$age), digits =4)` cubriendo un rango desde `r min(tabla.segundo_exp$age)` hasta `r max(tabla.segundo_exp$age)`. Del total de participantes,
`r count(filter(tabla.segundo_exp, problemas_vision == 'No'))` no usaban anteojos, mientras que `r count(filter(tabla.segundo_exp, problemas_vision == 'Si'))` usaban.

## Poblacional del experimento 3

Participaron un total de `r count(tabla.tercer_exp)` participantes del tercer experimento. Hubo un total de `r count(filter(tabla.tercer_exp, sex == 'F'))` mujeres y `r count(filter(tabla.tercer_exp, sex == 'M'))` hombres. 
La edad promedio del tercer experimento es `r format(mean(tabla.tercer_exp$age), digits =4)` cubriendo un rango desde `r min(tabla.tercer_exp$age)` hasta `r max(tabla.tercer_exp$age)`. Del total de participantes,
`r count(filter(tabla.tercer_exp, problemas_vision == 'No'))` no usaban anteojos, mientras que `r count(filter(tabla.tercer_exp, problemas_vision == 'Si'))` usaban.
